【裁判字號】    90,上易,1332
【裁判日期】    901009
【裁判案由】    毒品危害防制條例
【裁判全文】
臺灣高等法院臺南分院刑事判決                                        行股
    上  訴  人
    即  被  告  甲  ○  ○
右上訴人因毒品危害防制條例案件，不服臺灣嘉義地方法院九十年度易字第三七九號
中華民國九十年七月十二日第一審判決（起訴案號：臺灣嘉義地方法院檢察署九十年
度戒毒偵字第八十九號），提起上訴，本院判決如左：
    主      文
上訴駁回。
    事      實
甲○○曾於民國（下同）八十六年間，因犯侵占及違反麻醉藥品管理條例罪，分別經
臺灣嘉義地方法院判處有期徒刑六月及有期徒刑七月，並定應執行刑為有期徒刑一年
確定，已於八十七年十月九日執行完畢。又因施用毒品罪，經臺灣彰化地方法院裁定
送觀察、勒戒後，認無繼續施用毒品之傾向，由臺灣彰化地方法院檢察署檢察官，於
八十七年十二月三十日，以八十七年度偵字第一一二八二號為不起訴處分確定；復因
施用毒品罪，經臺灣嘉義地方法院裁定送觀察、勒戒後，認有繼續施用毒品之傾向，
由臺灣嘉義地方法院檢察署檢察官提起公訴及聲請強制戒治，分別經臺灣嘉義地方法
院以八十八年度易字第一四五七號判處有期徒刑六月，如易科罰金以三百元折算一日
，於八十九年二月九日確定尚未執行，及以八十八年度毒聲字第一二六四號裁定令入
戒治處所施以強制戒治一年，因無繼續戒治之必要，又經該院以八十九年度毒聲字第
一六四號裁定停止戒治，所餘期間付保護管束，期間自八十九年二月十七日起至同年
八月三十一日止。詎仍不知悔改，復基於概括之犯意，先於八十九年三月十四日下午
三時二十分許回溯九十六小時內某時，在嘉義市○區○○○街三十三巷二十五號其住
處，施用第二級毒品安非他命一次，旋於同年月十四日下午三時二十分許，為臺灣嘉
義地方法院檢察署觀護人室採其尿液送驗發現；繼自八十九年九月五日下午五時許起
，至同年月十二日下午十二時許止（即十三日凌晨零時）之期間，又連續在其上開住
處，先後施用第二級毒品安非他命多次，而為警於同年九月十三日下午三時許，在其
上開住處路邊查獲，並扣得其所有之安非他命一包（驗餘淨重三．二八公克，外包裝
重０．三二公克）。案經臺灣嘉義地方法院檢察署觀護人室及嘉義市警察局第一分局
報告臺灣嘉義地方法院檢察署檢察官偵查起訴。
    理      由
一、上訴人即被告甲○○右揭連續施用第二級毒品安非他命之事實，已迭據其先後在
    警訊及歷次偵審中供承不諱，且其先後兩次經觀護人及員警所採集之尿液，分別
    送請長昕生活事業股份有限公司新東分公司，及嘉義市衛生局檢驗結果，均呈第
    二級毒品安非他命陽性反應，亦有各該檢驗機構所出具之濫用藥物尿液檢驗報告
    ，及尿水中麻醉藥品委託檢驗報告書，各一份存卷足稽（見毒偵字第五九０號卷
    第四頁、戒執緝一字第二八號卷第二七頁），並有經警查獲之安非他命一包（驗
    餘淨重三．二八公克，外包裝重０．三二公克）扣案為憑，且該扣案之安非他命
    結晶，送請內政部警政署刑事警察局鑑驗結果，確屬第二級毒品安非他命無訛，
    亦有該局九十年五月二十三日刑鑑字第六００七一號鑑驗通知書存卷可佐（見原
    審卷第二三頁）。又被告曾因施用毒品罪，經臺灣彰化地方法院裁定送觀察、勒
    戒後，認無繼續施用毒品之傾向，由臺灣彰化地方法院檢察署檢察官，於八十七
    年十二月三十日，以八十七年度偵字第一一二八二號為不起訴處分確定；復因施
    用毒品罪，再經臺灣嘉義地方法院裁定送觀察、勒戒後，認有繼續施用毒品之傾
    向，由臺灣嘉義地方法院檢察署檢察官提起公訴及聲請強制戒治，分別經臺灣嘉
    義地方法院，以八十八年度易字第一四五七號判處有期徒刑六月，如易科罰金以
    三百元折算一日，於八十九年二月九日確定尚未執行，及以八十八年度毒聲字第
    一二六四號裁定令入戒治處所施以強制戒治一年，因無繼續戒治之必要，又經該
    院以八十九年度毒聲字第一六四號裁定停止戒治，所餘期間付保護管束，期間自
    八十九年二月十七日起至同年八月三十一日止各情，復有各該案件之裁定、判決
    、及臺灣嘉義地方法院檢察署刑案資料查註紀錄表、臺灣嘉義地方法院檢察署檢
    察官戒治處分執行指揮書、臺灣嘉義地方法院檢察署檢察官執行保護管束指揮書
    各一份，存於偵審及執行案卷足參（見原院卷第三十五至四十六頁、毒偵字第一
    三六六號卷第二五、二六頁、戒執護字第四二號卷第一、二頁）。綜上本件事證
    已甚明確，被告三犯施用毒品之犯行至堪認定，應予依法論科。
二、按安非他命係屬毒品危害防制條例第二條第二項第二款所定之第二級毒品，乃被
    告竟非法施用之，核係犯毒品危害防制條例第十條第二項之施用第二級毒品罪。
    其施用第二級毒品前後持有第二級毒品之低度行為，已為其施用第二級毒品之高
    度行為所吸收，不另論罪。其先後多次施用第二級毒品之犯行，時間緊接，犯罪
    構成要件相同，顯係基於概括犯意反覆為之，應依連續犯規定以一罪論，並依法
    加重其刑。其曾有前開犯罪事實欄所載之犯罪前科，不惟已為其所自承，並有其
    刑案資料查註紀錄表、及全國前案紀錄表在卷為證，其於有期徒刑執行完畢後五
    年內再犯本罪，應依累犯規定遞加重其刑。原審本於同上之見解，適用毒品危害
    防制條例第十條第二項、第十八條第一項前段，刑法第十一條前段、第五十六條
    、第四十七條、第三十八條第一項第二款，並審酌被告前曾施用毒品，獲邀寬典
    為不起訴處分後，猶不思悔改，屢再施用毒品，顯乏禁絕毒害之決心，及其素行
    、犯罪之動機、目的、方法、所生危害、犯後態度等一切情狀，對其量處有期徒
    刑一年，以資懲儆。復就扣案之安非他命一包（驗餘淨重三．二八公克）認係毒
    品，依法併予宣告沒收銷燬之；另該毒品外包裝重零．三二公克，認係被告所有
    供本件犯罪所用之物，亦依法併予諭知沒收。經核認事用法並無不合，量刑亦稱
    妥適。被告上訴意旨，指摘原判決量刑過重不當，為無理由，應予駁回。
三、據上論斷，應依刑事訴訟法第三百六十八條，判決如主文。
本案經檢察官林炎昇到庭執行職務。
中      華      民      國    九十      年      十      月      九      日
                                  臺灣高等法院臺南分院刑事第二庭
                                      審判長法官  游  明  仁
                                            法官  蘇  重  信
                                            法官  林  永  茂
右正本證明與原本無異。
不得上訴。
                                      法院書記官  劉  岳  文
中      華      民      國    九十      年      十      月      九      日
毒品危害防制條例第十條第二項：
施用第二級毒品者，處三年以下有期徒刑。


司法院資訊處製作；財團法人民間司法改革基金會備份。
